---
title: "EDA Series"
output:
  html_notebook:
    toc: yes
    toc_float: yes
  html_document:
    df_print: paged
    toc: yes
    toc_float: yes
---

```{r setup, echo=FALSE, warning=FALSE, message=FALSE}
library(tidyverse)
library(here)
theme_set(theme_bw())
```
Analisaremos as s??ries Black Mirror, Sherlock, American Horror Story e Penny Dreadful

```{r}
episodes = read_csv(here("data/series_from_imdb.csv"), 
                    progress = FALSE,
                    col_types = cols(.default = col_double(), 
                                     series_name = col_character(), 
                                     episode = col_character(), 
                                     url = col_character(),
                                     season = col_character())) %>% 
    filter(series_name %in% c("Black Mirror", "Sherlock", "American Horror Story", "Penny Dreadful"))
```

## a) Qual das s??ries que voc?? escolheu ?? mais bem avaliada no IMDB?
Para responder essa pergunta, primeiro tentaremos visualizar a distribui????o dos votos dos usu??rios  por serie.
Podemos ver no grafico de violino abaixo que a quantidade de votos para a serie "Sherlock" e "Black Mirror" s??o maiores que as de "Penny Dreadful" e "American Horror Story". Ainda assim n??o ?? possivel definir qual delas ?? mais bem avaliada.


```{r}
episodes %>% 
    ggplot(aes(x = series_name, y = user_votes, color = season)) +
    geom_violin() + 
    geom_jitter(width = .07) 
```


J?? levando em considera????o as notas dos avaliadores temos o seguinte 
```{r}
 episodes %>% 
    ggplot(aes(x = series_name, y = user_rating)) + 
    geom_jitter(width = .05) +
    ylim(5, 10) + 
    labs(x = "Serie", y = "Avali????o no IMDB")
```

# Aqui fazemos uma rela????o entre a quantidade de votos e as notas 
```{r}
episodes %>% 
  ggplot(aes(x = user_votes, y = user_rating, color = series_name)) + 
  geom_line() + 
  geom_point() 
```

BoxPlot das series com a distribui??ao de notas 10 
```{r}
episodes %>% 
    ggplot(aes(x = series_name, y = r10)) + 
    geom_boxplot(width = .5, outlier.color = NA) +   
    geom_jitter(width = .1, size = 2, alpha = .5, color = "blue")
```





```{r}
episodes %>% 
   file(series_name)

```
```{r}
episodes %>% 
    filter(series_name == "Sherlock")%>%
    ggplot(aes(x = user_rating)) + 
    geom_histogram(binwidth = .5, fill = "pink", color = "black") + 
    geom_rug(alpha = .5, size = 1.2)

```

```{r}
sumarios = episodes %>% 
    summarise(mediana = median(user_rating), 
              media = mean(user_rating))

episodes %>% 
    ggplot(aes(x = user_rating)) + 
    geom_histogram(binwidth = .5, fill = "white", color = "black") + 
    geom_vline(xintercept = sumarios$media, color = "darkorange") + 
    geom_vline(xintercept = sumarios$mediana, color = "brown") 
```

### Qual ?? esse epis??dio pior avaliado? 

```{r}
episodes %>% 
    filter(user_rating == min(user_rating))
```


Correla????es

```{r}
episodes %>% 
    group_by(season) %>% 
    summarise(correlacao_linear = cor(season_ep, user_rating, 
                                      method = "pearson"), 
              correlacao_kendall = cor(season_ep, user_rating, 
                                       method = "kendall"))

```

## Qual o epis??dio mais detestado? 

```{r}
episodes %>% 
    ggplot(aes(x = season_ep, y = r1, color = season)) + 
    geom_line() + 
    scale_x_continuous(breaks = 1:12)
```

### E amado? 

```{r}
episodes %>%
    ggplot(aes(x = season_ep, y = r10, color = season)) +
    geom_line() +
    scale_x_continuous(breaks = 1:12)
```

### Amor e ??dio andam juntos?

Quais s??o epis??dios que est??o entre os mais amados e mais odiados? 

```{r}
episodes =  episodes %>%
    mutate(
        rank_odiados = row_number(r1), # maior = mais odiado
        rank_amados = row_number(r10), # maior = mais amado
        amado_odiado = rank_amados * rank_odiados) # maior = mais amado E odiado
    
episodes %>%
    ggplot(aes(
        x = r1,
        y = r10,
        color = season,
        size = amado_odiado,
        label = season_ep
    )) +
    geom_point(alpha = .7) +
    geom_text(nudge_x = .001, nudge_y = -.01) 
```

```{r}
episodes %>% 
    arrange(-amado_odiado)
```

