---
title: "Lab01_Parte2"
author: "Ana Godoy"
date: "5/6/2018"
output: html_document
---

```{r setup, echo=FALSE, warning=FALSE, message=FALSE}
library(tidyverse)
library(here)
require(dplyr)

theme_set(theme_bw())
```
##Faremos uma análise das séries Black Mirror, Sherlock, American Horror Story e Penny Dreadful

```{r}
series = read_csv(here("data/series_from_imdb.csv"), 
                    progress = FALSE,
                    col_types = cols(.default = col_double(), 
                                     series_name = col_character(), 
                                     episode = col_character(), 
                                     url = col_character(),
                                     season = col_character())) %>% 
    filter(series_name %in% c("Black Mirror", "Sherlock", "American Horror Story", "Penny Dreadful"))
```

##1) A longevidade das séries está associada a sua popularidade (número de votos) ?

Para responder a essa pergunta iremos primeiro separar a quantidade de votos de cada série por temporada;

```{r}
series %>% 
    ggplot(aes(x = season, y = user_votes))  + 
    geom_line() + 
    facet_wrap(~ series_name)
               
```

Assim podemos observar que uma séries curtas como Sherlock possui alta popularidade mesmo tendo somente 4 temporadas. Já Black Mirror teve um crescimento alto de público no decorrer das suas 3 temporadas. American Horror Story apesar de ser relativamente longa (6 temporadas) possui um público com pouca variação, assim como  Penny Dreadful q além de possuir um número pequeno de temporadas (3) tem também um número pequeno de avaliações.
Sabendo que Sherlock e Penny Dreadful foram finalizadas enquanto American Horror Story e Black Mirror não, não é possível relacionar a longevidade da série com o número de avaliações da mesma (popularidade) 

##2) Os episódios que recebem mais votação são episódios mais amados ou mais odiados ?

Organizamos os dados em um sumário contendo o máximo valor dos votos de usuários separadas por episódios das temporadas (season_ep).

```{r}
sumarios = series %>% 
    group_by(series_name, season, season_ep, user_rating, r1, r10) %>% 
    summarise(max_vote = max(user_votes))

sumarios 
```

Depois colocaremos esses episódios em um gráfico agrupados pelo nome das séries. 

```{r}
sumarios %>% 
    ggplot(aes(x = user_rating, y = season_ep, color = series_name )) + 
    geom_line() + 
    geom_point() 
```

Aqui podemos observar que a variação das notas dos episódios mais votados se concentra entre 7.0 e 9.5, ou seja, os episódios que receberam mais votação estão entre os mais amados (70% de aprovação ou mais).

##3) Séries com episódios que obedecem uma ordem cronológica tem menos variação de público que as que não possuem ?

Algumas séries como American Horror Story e Penny Dreadful possuem uma ordem cronológica entre seus episódios e temporadas, diferente de séries como Black Mirror e Sherlock que possuem episódios soltos que podem ser assistidos em qualquer ordem sem afetar o entendimento sobre ela. 
Para observar isso, separamos os dados de levando em consideração os episódios, as temporadas e a quantidade de voto dos usuários.

```{r}

sumarios3 = series %>% 
    group_by(series_name, season, season_ep, user_rating, user_votes) %>% 
    summarise(max_vote = max(user_votes))

sumarios3 %>% 
    ggplot(aes(x = season_ep, y =user_votes , color = season )) + 
    geom_line() + 
    geom_point() + 
    facet_wrap(~ series_name)
```

Podemos observar que séries que possuem uma ordem cronológica mantém uma constância de público, entanto séries que não possuem tem uma grande variação entre os episódios. 

##3) Existe menos variação entre as notas de série possuem ordem cronológica ?

Separamos novamente os dados, levando em consideração os episódios, as temporadas e as notas dos usuários.


```{r}
series %>% 
  ggplot(aes(x = season_ep, y = user_rating, color = season)) + 
  geom_line() + 
  geom_point()  +
  facet_wrap(~ series_name)

cv = series %>% 
    group_by(series_name) %>% 
    summarise(media_avaliacao = mean(user_rating),
              dp_avaliacao = sd(user_rating), coef_variacao = media_avaliacao/dp_avaliacao)

```
Para melhor responder a essa pergunta somente verificar os gráficos não é suficiente então iremos calcular o coeficiente de variação (CV) para cada série 

```{r}
    
cv = series %>% 
    group_by(series_name) %>% 
    summarise(media_avaliacao = mean(user_rating),
              dp_avaliacao = sd(user_rating), cv = media_avaliacao/dp_avaliacao)
cv
```

Por  termos observado anteriormente  que séries que possuem uma ordem cronológica mantém uma constância de público, era esperado que elas também possuíam uma constância nas avaliações, mas vimos que  American Horror Story e  Penny Dreadful possuem os maiores valores de CV (ou seja, dados com uma maior variação) que Black Mirror e Sherlock. Ou seja, apesar de terem uma quantidade mais constante de público, séries com ordem cronológica possuem uma maior variação entre as notas dos usuários.

